---
title: "HW2: 各地區人口數與垃圾生產量的關係"
author: "chanyayun"
date: "2019/7/15"
output: html_document
---

```{r setup, include=FALSE}
knitr::opts_chunk$set(echo = TRUE)
```

## 目的

>利用政府資料開放平台所提供的資料，建立各地區人口數與各地區垃圾生產量的關係  

使用資料：  

* [1-1 土地面積、戶數、人口數、人口密度、年齡結構及扶養比例](https://data.gov.tw/dataset/6326)
* [垃圾清理量資料](https://data.gov.tw/dataset/89022)

## 步驟

>1. 匯入dplyr並讀取資料
```{r results = "hide", message =FALSE,warning=FALSE}
library(dplyr)
library(readr)

garbage_file <- read.csv("garbage.csv")
popularity_file <- read_csv("popularity.csv")
```
>2. 將popularity_file中包含"區"(如北部區域)、"省"(如福建省)的「地區」篩掉，並選擇「地區」與「年底人口數」
```{r echo = FALSE, results = 'asis'}
library(knitr)
kable(popularity_file[1:5, ], caption = "人口相關資料(前5筆)")
```

```{r}
p <- data.frame(popularity_file) %>%
  filter(!grepl("區", `地區`), !grepl("省", `地區`)) %>%
  select(`地區`, `年底人口數`)
```
>3. 從garbage_file中選擇"county"(縣市)與"GarbageGenerated"(垃圾產生量)，並重新用中文命名欄位
```{r echo = FALSE, results = 'asis'}
library(knitr)
kable(garbage_file[1:5, ], caption = "垃圾清理資料(前5筆)")
```

>>  為配合popularity_file的年底人口數，選擇最近期的年底(2017年11月)
```{r}
g <- data.frame(garbage_file) %>% 
  filter(year == "106", month == "11") %>%
  select(county, GarbageGenerated) %>%
  rename(
    `地區` = county, 
    `垃圾生產量(t)` = GarbageGenerated
  )
```
>4. 檢查資料型態是否會影響後續操作  
```{r}
str(g)
```
>>  將「垃圾生產量」的資料型態改為numeric，以利之後的計算
```{r}
g$`垃圾生產量(t)` <- as.numeric(gsub(",", "", g$`垃圾生產量(t)`))

```
>5. 將選擇的資料合併，並依照人口數由小到大排序
```{r}
merged_data <- merge(p, g, by = "地區")
#merged_data <- merged_data[order(merged_data), ]
#Error: unexpected input in "merged_data <- merged_data[order(merged_data$\"
```
>> 加入新的欄位"單位垃圾生產量(kg/人)"
```{r}
merged_data <- mutate(merged_data, `單位垃圾生產量(kg/人)` = (`垃圾生產量(t)`/年底人口數)*1000)
```

```{r echo = FALSE, results = 'asis'}
library(knitr)
kable(merged_data, caption = "最終合併資料")
```

## 結論
> 利用`plot()`簡單的呈現結果  
```{r echo = FALSE, results = 'asis'}
plot(x = merged_data$`年底人口數`/1000, y = merged_data$`垃圾生產量(t)`,
     xlab = "人口數(千人)", 
     ylab = "垃圾生產量(公噸)",
     main = "2017年11月各地區人口與垃圾生產量關係圖")
```  

> 由上圖可知，人口數與垃圾生產量有顯著的正相關，人口越多的地區會產生越多的垃圾。  但若考慮下圖人口數與單位垃圾生產量(公斤/人)的關係，可以得知，人口數少的地區所產生的垃圾量，就比例而言偏多。  
> 註：為避免橫坐標數值出現科學記號，故將人口數以千人為單位表示
```{r echo = FALSE, results = 'asis'}
plot(merged_data$`年底人口數`/1000, merged_data$`單位垃圾生產量(kg/人)`,
     xlab = "人口數(千人)",
     ylab = "單位垃圾生產量(公斤/人)",
     main = "2017年11月各地區人口與單位垃圾生產量關係圖")
```  