---
title: "HW1: 各地區人口數與垃圾生產量的關係"
author: "詹雅芸"
date: "2019/7/15"
output: html_document
---

```{r setup, include=FALSE}
knitr::opts_chunk$set(echo = TRUE)
```

## 目的

>利用政府資料開放平台所提供的資料，建立各地區人口數與各地區垃圾生產量的關係  

使用資料：  

* [1-1 土地面積、戶數、人口數、人口密度、年齡結構及扶養比例](https://data.gov.tw/dataset/6326)
* [垃圾清理量資料](https://data.gov.tw/dataset/89022)

## 步驟
>1. 匯入dplyr並讀取資料
```{r results = "hide", message =FALSE,warning=FALSE}
library(dplyr)
library(readr)

garbage_data <- read.csv("../../garbage.csv")
population_data <- read_csv("../../population.csv")
```
>2. 將popularity_data中包含"區"(如北部區域)、"省"(如福建省)的「地區」篩掉，並選擇「地區」與「年底人口數」
```{r echo = FALSE, results = 'asis'}
library(knitr)
kable(population_data[1:5, ], caption = "人口相關資料(前5筆)")
```

```{r}
p <- data.frame(population_data) %>%
  filter(!grepl("區", `地區`), !grepl("省", `地區`)) %>%
  select(county = `地區`, p_total = `年底人口數`)
```
>3. 刪去不需要的資料，重新命名欄位，再修改資料型態以利後續操作
```{r echo = FALSE, results = 'asis'}
library(knitr)
kable(garbage_data[1:5, ], caption = "垃圾清理資料(前5筆)")
```

>>  為配合population_data的年底人口數，選擇最近期的年底(2017年11月)
```{r}
#原本的欄位名稱用``還是有error, 所以用索引值表示
g <- select(garbage_data, -c(1, 9),
            time_period = 2,
            county = 3, 
            g_total = 4,
            g_garbage =  5,
            g_bulky = 6,
            g_recycle = 7,
            g_foodscrap = 8)

#改變資料型態(應該有更好的方法)
g$g_total <- as.numeric(gsub(",", "", g$g_total))
g$g_garbage <- as.numeric(gsub(",", "", g$g_garbage))
g$g_bulky <- as.numeric(gsub(",", "", g$g_bulky))
g$g_recycle <- as.numeric(gsub(",", "", g$g_recycle))
g$g_foodscrap <- as.numeric(gsub(",", "", g$g_foodscrap))

g_10612 <- filter(g, time_period == "106年 12月") %>%
  select(-c(1))
```
>4. 將選擇的資料合併，並依照人口數由小到大排序
```{r}
#合併
merged_data <- merge(p, g_10612, by = "county")

#排序
merged_data <- merged_data[order(merged_data$p_total), ]
```
>> 加入新的欄位"單位垃圾生產量(kg/人)"
```{r}
merged_data <- mutate(merged_data, `g_percapita` = (g_total/p_total)*1000)
```

```{r echo = FALSE, results = 'asis'}
library(knitr)
kable(merged_data, caption = "最終合併資料")
```

## 結論
> 利用`plot()`簡單的呈現結果  
```{r echo = FALSE, results = 'asis'}
plot(x = merged_data$p_total/1000, y = merged_data$g_total,
     xlab = "人口數(千人)", ylab = "垃圾生產量(公噸)",
     main = "2017年12月各地區人口與垃圾生產量關係圖")

```  

> 由上圖可知，人口數與垃圾生產量有顯著的正相關，人口越多的地區會產生越多的垃圾。  但若考慮下圖人口數與單位垃圾生產量(公斤/人)的關係，可以得知，人口數少的地區所產生的垃圾量，就比例而言偏多。  
> 註：為避免橫坐標數值出現科學記號，故將人口數以千人為單位表示
```{r echo = FALSE, results = 'asis'}
plot(merged_data$p_total/1000, merged_data$g_percapita,
     xlab = "人口數(千人)",
     ylab = "單位垃圾生產量(公斤/人)",
     main = "2017年12月各地區人口與單位垃圾生產量關係圖")

```  